【裁判字號】    99,監宣,47
【裁判日期】    990819
【裁判案由】    監護宣告
【裁判全文】
臺灣宜蘭地方法院民事裁定              99年度監宣字第47號
聲  請  人  乙○○
上列聲請人聲請監護宣告事件，本院裁定如下：
    主  文
宣告甲○○（男、民國○○年○月○○日生、身分證統一編號：Ｚ0000
00000號）為受監護宣告之人。
選定聲請人乙○○（男、民國○○年○月○○日生、身分證統一編號
：Ｚ000000000號）為受監護宣告之人之監護人。
指定宜蘭縣政府為會同開具財產清冊之人。
聲請費用新臺幣壹仟元由受監護宣告之人負擔。
    理  由
一、按「對於因精神障礙或其他心智缺陷，致不能為意思表示或
    受意思表示，或不能辨識其意思表示之效果者，法院得因本
    人、配偶、四親等內之親屬、最近一年有同居事實之其他親
    屬、檢察官、主管機關或社會福利機構之聲請，為監護之宣
    告」，民法第14條第1項定有明文。再「法院為監護之宣告
    時，應依職權就配偶、四親等內之親屬、最近一年有同居事
    實之其他親屬、主管機關、社會福利機構或其他適當之人選
    定一人或數人為監護人，並同時指定會同開具財產清冊之人
    」，民法第1111條第1項亦著有明文。
二、本件聲請人乙○○主張其父甲○○於民國99年6月7日間因罹
    患「老人失智症」、「慢性阻塞性肺疾病」、「心臟血管疾
    病」、「帕金森氏症」等疾病，致不能為意思表示或受意思
    表示，或不能辨識其意思表示之效果，為此依法聲請對甲○
    ○為監護之宣告等語。
三、本院審驗甲○○之心神狀況，並採用宜蘭普門醫療財團法人
    普門醫院鑑定醫師劉光中之精神鑑定報告，認「鐘員至少有
    三年以上呈現重度失智現象，且在精神鑑定時，呈現極重度
    認知功能退化，其心智缺陷，致不能為意思表示或受意思表
    示，且不能辨識其意思表示之效果」，此有該院99年7月27
    日普醫宣告字第99008號函所附精神鑑定報告書附卷可稽。
    爰依首開民法第14條第1項之規定，宣告甲○○為受監護宣
    告之人。
四、又聲請人為甲○○之子，係目前實際照顧甲○○之人，其於
    本院審理時陳述有意願擔任甲○○之監護人，堪認聲請人有
    意願，並有能力監護甲○○；而本院調查後認甲○○無適當
    之親友可擔任會同開具財產清冊之人，參酌聲請人及主管機
    關即宜蘭縣政府社工員之意見，本院認由宜蘭縣政府擔任會
    同開具財產清冊之人較為適當。爰依首開民法第1111條第1
    項之規定，選定聲請人乙○○擔任甲○○之監護人，並指定
    宜蘭縣政府擔任會同開具財產清冊之人，以維護受監護宣告
    人之權益。
五、依民事訴訟法第608條第1項，裁定如主文。
中    華    民    國    99    年    8     月    19    日
                  臺灣宜蘭地方法院家事法庭
                      法  官  周健忠
以上正本與原本無異。
本裁定監護宣告部分不得抗告；如不服本裁定關於選定監護人及
指定會同開具財產清冊之人等部分，應於裁定送達後10日內向本
院提出抗告狀（應附繕本）。
中    華    民    國    99    年    8     月    19    日
                      書記官  姚國華

司法院資訊處製作；財團法人民間司法改革基金會備份。
